臺灣高等法院民事裁定
108年度重上字第987號
上  訴  人  楊憲琳  
            楊彗妡  
上 1 人 之
法定代理人  呂美儒  
共      同
訴訟代理人  林亦書律師
被 上訴 人  楊殿鐸  
上列當事人間請求所有權移轉登記事件，上訴人對於臺灣桃園地
方法院第一審判決（106年度重訴字第138號），提起上訴，本院
裁定如下：
    主  文
上訴人應於收受本裁定正本十日內，補繳第二審裁判費新臺幣柒
佰參拾陸萬柒仟壹佰元，逾期未補即駁回上訴。
    理  由
一、按提起第二審上訴，應依民事訴訟法第77條之16第1項前段
    規定預納裁判費，此為必須具備之程式。次按上訴所得受之
    利益，應依上訴聲明定之。計算上訴利益，準用關於計算訴
    訟標的價額之規定。再按訴訟標的之價額由法院核定。核定
    訴訟標的之價額，以起訴時之交易價額為準；無交易價額者
    ，以原告就訴訟標的所有之利益為準。以一訴主張數項標的
    者，其價額合併計算之。但所主張之數項標的互相競合或應
    為選擇者，其訴訟標的價額，應依其中價額最高者定之，同
    法第77條之1第1項、第2項、第77條之2第1項亦分別規定甚
    明。
二、被上訴人起訴主張：伊出資購買如附表所示133筆土地（其
    中編號33所示土地業經另案裁判確定，非本件審判範圍，其
    餘132筆土地下合稱系爭土地），借名登記於上訴人父親楊
    台立名下。楊台立業於民國101年1月9日死亡，借名登記之
    委任關係視為終止，其繼承人即原審共同被告楊浩宗、楊玉
    潔、丘翠鳳（下合稱丘翠鳳等3人）雖同意終止借名登記契
    約及移轉系爭土地所有權登記，然為上訴人及呂美儒所拒，
    爰類推適用民法第549條、第550條規定終止借名登記契約，
    並依民法第179條、第541條規定及繼承之法律關係，訴請上
    訴人及丘翠鳳等3人就系爭土地辦理繼承登記後移轉所有權
    登記予伊等語。原審判決被上訴人全部勝訴，上訴人不服，
    提起上訴。是依前揭說明，本件上訴利益應為系爭土地之價
    值，依被上訴人起訴時之系爭土地公告現值、面積及應有部
    分計算，核定為新臺幣（下同）6億2,199萬6,989元（詳如
    附表所示），應徵第二審裁判費736萬7,100元，未據上訴人
    繳納。茲限上訴人於收受本裁定正本10日內，如數補繳上開
    第二審裁判費，逾期未補即駁回上訴。
三、爰裁定如主文。
中　　華　　民　　國　 109　　年　　1 　　月　　6 　　日
                  民事第十八庭 
                        審判長法　官  吳青蓉
                              法　官  周美雲
                              法　官  賴彥魁
正本係照原本作成。
訴訟標的價額部分，如不服本裁定核定得於收受送達後10日內向
本院提出抗告狀，並繳納抗告費新臺幣1,000元。
命補繳裁判費部分不得抗告。
中　　華　　民　　國　　109 　年　　1 　　月　　7 　　日
                              書記官  高瑞君






附表：
編號 土地坐落 106年公告現值 （元╱㎡） 面積 （㎡） 應有部分  價額（元以下  四捨五入） 公告現值之 本院卷頁 面積與應有部分之原審調字卷頁 001 新北市○○區○○段000000000地號 （重測前：二重埔段頂崁小段643-7地號）     77,422     552.05     1/7   6,105,831元 第59頁 第55頁 002 新北市○○區○○段000000000地號 （重測前：二重埔段頂崁小段644地號）     67,600   1,251.00     1/7  12,081,086元 第61頁 第57頁 003 新北市○○區○○段000000000地號  （重測前：二重埔段頂崁小段645地號）     67,600     140.92     1/7   1,360,885元 第63頁 第59頁 004 新北市○○區○○段000000000地號 （重測前：二重埔段頂崁小段645-1地號）     67,600   1,152.66     1/7  11,131,402元 第65頁 第61頁 005 桃園市○○區○○○段○○○段000地號      3,800  11,236.00    11/24  19,569,367元 第66-1頁 第63頁 006 桃園市○○區○○○段○○○段000地號      3,800     490.00    11/24     853,417元 第67頁 第64頁 007 桃園市○○區○○○段○○○段000地號      3,800     854.00    11/24   1,487,383元 第67頁 第65頁 008 桃園市○○區○○○段○○○段000地號      3,800   8,060.00     5/18   8,507,778元 第69頁 第66頁 009 桃園市○○區○○○段○○○段000地號      3,800     403.00     5/18     425,389元 第69頁 第67頁 010 桃園市○○區○○○段○○○段000地號      3,800     301.00     5/18     317,722元 第69頁 第68頁 011 桃園市○○區○○○段○○○段000地號      3,800   7,061.00     5/18   7,453,278元 第69頁 第69頁 012 桃園市○○區○○○段○○○段000地號      3,800     373.00     5/18     393,722元 第69頁 第70頁 013 桃園市○○區○○○段○○○段000地號      3,800   2,944.00     5/18   3,107,556元 第70-1頁 第71頁 014 桃園市○○區○○○段○○○段000地號      3,800  49,745.00 32713/97845  63,199,664元 第70-3頁 第72頁 015 桃園市○○區○○○段○○○段000地號      3,800     970.00    11/24   1,689,417元 第71頁 第73頁 016 桃園市○○區○○○段○○○段000地號      3,800     679.00    11/24   1,182,592元 第73頁 第74頁 017 桃園市○○區○○○段○○○段000地號      3,800     786.00    11/24   1,368,950元 第73頁 第75頁 018 桃園市○○區○○○段○○○段000地號      3,800  28,410.00    11/24  49,480,750元 第73頁 第76頁 019 桃園市○○區○○○段○○○段000地號      3,800   1,193.00    11/24   2,077,808元 第73頁 第77頁 020 桃園市○○區○○○段○○○段000地號      3,800     446.00     全部   1,694,800元 第74-1頁 第78頁 021 桃園市○○區○○○段○○○段000地號      3,800     674.00     全部   2,561,200元 第75頁 第79頁 022 桃園市○○區○○○段○○○段000地號      3,800   1,014.00     全部   3,853,200元 第75頁 第80頁 023 桃園市○○區○○○段○○○○段0地號      2,600  18,822.00     1/2  24,468,600元 第77頁 第81頁 024 桃園市○○區○○○段○○○○段00地號      2,600  25,808.00     1/2  33,550,400元 第79頁 第82頁 025 桃園市○○區○○○段○○○○段00地號      2,600   6,324.00     1/2   8,221,200元 第81頁 第83頁 026 桃園市○○區○○○段○○○○段00地號      2,600     306.00     1/2     397,800元 第81頁 第84頁 027 桃園市○○區○○○段○○○○段00地號      2,600  44,836.00     1/2  58,286,800元 第83頁 第85頁 028 桃園市○○區○○○段○○○○段00地號      2,600  60,263.00     1/2  78,341,900元 第85頁 第86頁 029 桃園市○○區○○○段○○○○段000地號      3,000  47,327.00     1/4  35,495,250元 第87頁 第87頁 030 桃園市○○區○○○段00000地號 （重劃後：八德段929地號）      2,200  13,530.00     全部  29,766,000元 第89至91頁 第88頁 031 桃園市○○區○○○段00000地號 （重劃後：八德段940地號）      2,200      63.00     全部     138,600元 第93至95頁 第89頁 032 桃園市○○區○○○段00000地號 （重劃後：八德段946地號）      2,200   1,706.00     全部   3,753,200元 第97至99頁 第90頁 033 桃園市○○區○○○段000地號土地 業經另案裁判確定，非本件裁定範圍      034 桃園市○○區○○○段00000地號 （重劃後：八德段1314地號）      2,200  23,885.00     全部  52,547,000元 第101至103頁 第91頁 035 新竹縣○○鎮○○段000地號        490     184.00     全部      90,160元 第105頁 第92頁 036 新竹縣○○鎮○○段000地號        490   1,178.00     全部     577,220元 第105頁 第93頁 037 新竹縣○○鎮○○段000地號        490   1,591.00     全部     779,590元 第105頁 第94頁 038 新竹縣○○鎮○○段000地號        490   1,237.00     全部     606,130元 第105頁 第95頁 039 新竹縣○○鎮○○段000地號        490   2,531.00     全部   1,240,190元 第105頁 第96頁 040 新竹縣○○鎮○○段000地號        490     325.00     全部     159,250元 第105頁 第97頁 041 新竹縣○○鎮○○段00000地號        490     310.00     全部     151,900元 第105頁 第98頁 042 新竹縣○○鎮○○段000地號      4,400     635.00     全部   2,794,000元 第105頁 第99頁 043 新竹縣○○鎮○○段00000地號        490  16,851.00   997/1942   4,239,042元 第105頁 第100頁 044 新竹縣○○鎮○○段00000地號        490   1,320.00   997/1942     332,060元 第105頁 第101頁 045 新竹縣○○鎮○○段000地號        490     223.00     全部     109,270元 第105頁 第102頁 046 新竹縣○○鎮○○段000地號        490     179.00     1/4      21,928元 第105頁 第103頁 047 新竹縣○○鎮○○段000地號        490     844.00     1/4     103,390元 第105頁 第104頁 048 新竹縣○○鎮○○段00000地號        490   3,133.00     1/4     383,793元 第105頁 第105頁 049 新竹縣○○鎮○○段000地號      4,400   1,334.00     1/2   2,934,800元 第105頁 第106頁 050 新竹縣○○鎮○○段000地號        490   1,067.00     1/2     261,415元 第107頁 第107頁 051 新竹縣○○鎮○○段000地號        490  14,549.00   773/2546   2,164,464元 第107頁 第108頁 052 新竹縣○○鎮○○段00000地號        490   6,751.00     1/2   1,653,995元 第107頁 第109頁 053 新竹縣○○鎮○○段00000地號        490   3,070.00     1/2     752,150元 第107頁 第110頁 054 新竹縣○○鎮○○段00000地號        490     412.00     1/2     100,940元 第107頁 第111頁 055 新竹縣○○鎮○○段00000地號        490     194.00     1/2      47,530元 第107頁 第112頁 056 新竹縣○○鎮○○段00000地號        490     205.00   773/2546      30,498元 第107頁 第113頁 057 新竹縣○○鎮○○段00000地號        490      62.00   773/2546       9,224元 第107頁 第114頁 058 新竹縣○○鎮○○段000地號        490   7,396.00     1/2   1,812,020元 第107頁 第115頁 059 新竹縣○○鎮○○段00000地號        490   1,178.00     全部     577,220元 第107頁 第116頁 060 新竹縣○○鎮○○段00000地號        490   7,885.00     全部   3,863,650元 第107頁 第117頁 061 新竹縣○○鎮○○段00000地號        490     626.00     全部     306,740元 第107頁 第118頁 062 新竹縣○○鎮○○段00000地號        490  11,662.00     全部   5,714,380元 第107頁 第119頁 063 新竹縣○○鎮○○段00000地號        480   3,533.00     2/8     423,960元 第109頁 第120頁 064 新竹縣○○鎮○○段00000地號        480   2,847.00     2/8     341,640元 第109頁 第121頁 065 新竹縣○○鎮○○段000地號        480   4,258.00     2/8     510,960元 第109頁 第122頁 066 新竹縣○○鎮○○段000地號        480     684.00     2/8      82,080元 第109頁 第123頁 067 新竹縣○○鎮○○段00000地號        480   1,532.00     2/8     183,840元 第109頁 第124頁 068 新竹縣○○鎮○○段000地號        480  19,447.00     2/8   2,333,640元 第109頁 第125頁 069 新竹縣○○鎮○○段00000地號        480   6,159.00     2/8     739,080元 第109頁 第126頁 070 新竹縣○○鎮○○段000地號        480   1,659.00     2/8     199,080元 第109頁 第127頁 071 新竹縣○○鎮○○段000地號        480     286.00     2/8      34,320元 第109頁 第128頁 072 新竹縣○○鎮○○段000地號        480   1,591.00     2/40      38,184元 第109頁 第129頁 073 新竹縣○○鎮○○段00000地號        480   1,251.00     2/8     150,120元 第109頁 第130頁 074 新竹縣○○鎮○○段00000地號        480   1,358.00     2/8     162,960元 第109頁 第131頁 075 新竹縣○○鎮○○段00000地號        480     480.00     2/8      57,600元 第109頁 第132頁 076 新竹縣○○鎮○○段000地號        480   3,497.00     2/8     419,640元 第111頁 第133頁 077 新竹縣○○鎮○○段00000地號        480   4,948.00     2/8     593,760元 第111頁 第134頁 078 新竹縣○○鎮○○段00000地號        480   1,300.00     2/8     156,000元 第111頁 第135頁 079 新竹縣○○鎮○○段00000地號        810     291.00     2/8      58,928元 第111頁 第136頁 080 新竹縣○○鎮○○段00000地號        480     597.00     2/8      71,640元 第113頁 第137頁 081 新竹縣○○鎮○○段000地號        480   1,919.00     2/8     230,280元 第115頁 第138頁 082 新竹縣○○鎮○○段00000地號        480   1,086.00     2/8     130,320元 第115頁 第139頁 083 新竹縣○○鎮○○段000地號        480   3,404.00     2/8     408,480元 第116頁 第140頁 084 新竹縣○○鎮○○段000地號        480   2,163.00     2/8     259,560元 第116頁 第141頁 085 新竹縣○○鎮○○段000地號        480  12,352.00     2/8   1,482,240元 第117頁 第142頁 086 新竹縣○○鎮○○段00000地號        480     567.00     2/8      68,040元 第117頁 第143頁 087 新竹縣○○鎮○○段00000地號        480   4,811.00     2/8     577,320元 第117頁 第144頁 088 新竹縣○○鎮○○段00000地號        480   7,284.00     2/8     874,080元 第117頁 第145頁 089 新竹縣○○鎮○○段00000地號        480   8,846.00     2/8   1,061,520元 第119頁 第146頁 090 新竹縣○○鎮○○段00000地號        480     456.00     2/8      54,720元 第119頁 第147頁 091 新竹縣○○鎮○○段000地號        480   4,956.00     2/8     594,720元 第120頁 第148頁 092 新竹縣○○鎮○○段000地號        480  15,737.00     2/8   1,888,440元 第120頁 第149頁 093 新竹縣○○鎮○○段00000地號        480     364.00     2/8      43,680元 第120頁 第150頁 094 新竹縣○○鎮○○段00000地號        480     829.00     2/8      99,480元 第120頁 第151頁 095 新竹縣○○鎮○○段00000地號        480  15,684.00     2/8   1,882,080元 第120頁 第152頁 096 新竹縣○○鄉○○○段000000000地號 （重測前：大平地段0124-1地號）        340   1,831.98     1/10      62,287元 第125頁 第153頁 097 新竹縣○○鄉○○○段000000000地號 （重測前：大平地段0124-2地號）        340   5,870.38     1/10     199,593元 第125頁 第154頁 098 新竹縣○○鄉○○○段000000000地號 （重測前：大平地段0124-3地號）        340   6,405.90     1/10     217,801元 第125頁 第155頁 099 新竹縣○○鄉○○○段000000000地號 （重測前：大平地段0126-4地號）        340   7,920.06     1/6     448,803元 第127頁 第156頁 100 新竹縣○○鄉○○○段000000000地號 （重測前：大平地段0126-5地號）        340  12,959.95     全部   4,406,383元 第127頁 第157頁 101 新竹縣○○鄉○○○段000000000地號 （重測前：大平地段0126-11地號）        340  10,477.79     1/2   1,781,224元 第127頁 第158頁 102 新竹縣○○鄉○○○段000000000地號 （重測前：大平地段0135-1地號）        340  12,466.01     1/10     423,844元 第121至123頁 第159頁 103 新竹縣○○鄉○○○段000000000地號 （重測前：大平地段0135-2地號）        340  19,721.25     1/10     670,523元 第125頁 第160頁 104 新竹縣○○鄉○○○段000000000地號 （重測前：大平地段0135-3地號）        340   2,499.00     1/10      84,966元 第125頁 第161頁 105 新竹縣○○鄉○○○段0000000地號 （重測前：沙坑段0038-1地號）        390   9,365.96     1/6     608,787元 第131頁 第162頁 106 新竹縣○○鄉○○○段00000000地號 （重測前：沙坑段0038-7地號）        390   1,206.59     1/2     235,285元 第131頁 第163頁 107 新竹縣○○鄉○○○段0000000地號 （重測前：沙坑段0038-11地號）        390     777.39     1/2     151,591元 第131頁 第164頁 108 新竹縣○○鄉○○○段00000000地號 （重測前：沙坑段0038-12地號）        390   8,845.90     1/6     574,984元 第131頁 第165頁 109 新竹縣○○鄉○○○段00000000地號 （重測前：沙坑段0038-14地號）        390     403.63     1/2      78,708元 第131頁 第166頁 110 新竹縣○○鄉○○○段0000000地號 （重測前：沙坑段0082-2地號）        390   2,661.13     3/16     194,595元 第133頁 第167頁 111 新竹縣○○鄉○○○段0000000地號 （重測前：沙坑段0084-7地號）        390   9,159.30     1/4     893,032元 第133頁 第168頁 112 新竹縣○○鄉○○○段0000000地號 （重測前：沙坑段0084-10地號）        390   6,195.18     1/10     241,612元 第136頁 第169頁 113 新竹縣○○鄉○○○段0000000地號 （重測前：沙坑段0085地號）        390   1,992.10     1/4     194,230元 第131頁 第170頁 114 新竹縣○○鄉○○○段0000000地號 （重測前：沙坑段0087-4地號）        390  13,580.59     全部   5,296,430元 第129頁 第171頁 115 新竹縣○○鄉○○○段0000000地號 （重測前：沙坑段0087-5地號）        390     587.35     全部     229,067元 第129頁 第172頁 116 新竹縣○○鄉○○○段0000000地號 （重測前：沙坑段0087-12地號）        390     150.11     全部      58,543元 第129頁 第173頁 117 新竹縣○○鄉○○○段0000000地號 （重測前：沙坑段0089地號）        390     118.21     1/12       3,842元 第151頁 第174頁 118 新竹縣○○鄉○○○段0000000地號 （重測前：沙坑段0093地號）        390     738.36     1/12      23,997元 第129頁 第175頁 119 新竹縣○○鄉○○○段0000地號        490  17,242.00     全部   8,448,580元 第137頁 第176頁 120 新竹縣○○鄉○○○段00000地號        490     270.00     全部     132,300元 第137頁 第177頁 121 新竹縣○○鄉○○○段0000地號        490  11,910.00     1/2   2,917,950元 第139頁 第178頁 122 新竹縣○○鄉○○○段00000地號        490      60.00     1/2      14,700元 第139頁 第179頁 123 新竹縣○○鄉○○○段00000地號        490     315.00     1/2      77,175元 第139頁 第180頁 124 新竹縣○○鄉○○○段0000地號        490   2,473.00     全部   1,211,770元 第141頁 第181頁 125 新竹縣○○鄉○○○段0000地號        490   2,561.00     全部   1,254,890元 第141頁 第182頁 126 新竹縣○○鄉○○○段0000地號        490   7,532.00     全部   3,690,680元 第141頁 第183頁 127 新竹縣○○鄉○○○段00000地號        490   1,998.00     全部     979,020元 第141頁 第184頁 128 新竹縣○○鄉○○○段000地號        490     626.00     全部     306,740元 第143頁 第185頁 129 新竹縣○○鄉○○○段00000地號        490   9,500.00     全部   4,655,000元 第145頁 第186頁 130 新竹縣○○鄉○○○段00000地號        490   5,618.00     全部   2,752,820元 第145頁 第187頁 131 新竹縣○○鄉○○○段000地號        490   5,897.00     全部   2,889,530元 第147頁 第188頁 132 新竹縣○○鄉○○○段000地號        490   6,203.00     1/2   1,519,735元 第149頁 第189頁 133 新竹縣○○鄉○○○段000地號        490   4,762.00     1/2   1,166,690元 第149頁 第190頁                總計     621,996,989元